臺灣高雄地方法院刑事判決　　　　　　　　　　　　九十三年度易字第一二三號
　　公　訴　人　臺灣高雄地方法院檢察署檢察官
　　被　　　告　乙○○
右列被告因竊盜案件，經檢察官提起公訴（九十三年度偵字第速偵八八四號），本院
訊問被告後，因被告就被訴事實為有罪之陳述，經詢問檢察官、被告意見後，合議庭
裁定改依簡式審判程序審理，並判決如左：
    主  文
乙○○攜帶兇器竊盜，累犯，處有期徒刑捌月。扣案螺絲起子及扳手各壹支均沒收。
    事  實
一、乙○○前於民國九十一年間因違反毒品危害防制條例案件，經台灣雲林地方法院
    判決處有期徒刑五月，嗣經台灣高等法院台南分院撤銷改判有期徒刑六月確定，
    並於九十二年十月二十七日執行完畢。詎其猶不知悔改，九十三年六月十八日凌
    晨二時許，在高雄縣鳳山市○○○路八六號前，見甲○○之車牌號碼為四０三八
    －ＧＰ號自用小貨車停放在該處，竟意圖為自己不法之所有，持其所有客觀上足
    以威脅人之生命、身體而具殺傷力得以為兇器使用之螺絲起子與板手各乙支，破
    壞該車駕駛座車門及車頭鎖而竊取之（毀損部分未據告訴），得手後供己代步之
    用。嗣九十三年六月十八日凌晨二時許，駕駛前開車輛在高雄縣鳳山市○○○路
    與油管路口為警查獲，並扣得前開螺絲起子與扳手（起訴書誤植為鐵支）各一支
    。
二、案經高雄縣政府警察局鳳山分局報告台灣高雄地方法院檢察署檢察官偵查起訴。
    理  由
一、按除被告所犯為死刑、無期徒刑、最輕本刑為三年以上有期徒刑之罪或高等法院
    管轄第一審案件者外，於法院行準備程序進行中，被告先就被訴事實為有罪之陳
    述時，審判長得告知被告簡式審判程序之旨，並聽取當事人、代理人、辯護人及
    輔佐人之意見後，裁定進行簡式審判程序；且受命法官行準備程序，與法院或審
    判長有同一之權限；又簡式審判程序之證據調查，不受刑事訴訟法第一百五十九
    條第一項、第一百六十一條之二、第一百六十一條之三、第一百六十三條之一及
    第一百六十四條至第一百七十條規定之限制，刑事訴訟法第二百七十三條之一第
    一項、第二百七十九條第二項前段、第二百七十三條之二分別定有明文。被告乙
    ○○所為係犯死刑、無期徒刑、最輕本刑為三年以上有期徒刑以外之罪，其於準
    備程序中就被訴事實為有罪之陳述，經法官告知簡式審判程序之旨，並聽取公訴
    人、被告之意見後，認為適宜由受命法官獨任進行簡式審判程序，依刑事訴訟法
    第二百七十三條之一第一項規定，裁定由受命法官獨任進行審判程序，合先敘明
    。
二、訊據被告乙○○對於右揭犯罪事實迭於警詢、偵查及本院審理中坦承不諱。而車
    牌號碼四０三八－ＧＰ之自用小貨車，於九十三年六月十八日凌晨二時，在高雄
    縣鳳山市○○○路八六號前遭竊之事實，亦據被害人甲○○於警詢時指述甚詳。
    此外，復有扣案之螺絲起子與板手各一支、車輛與作案工具相片共三張、贓物領
    結乙份、車籍作業查詢系統資料一份在卷可資佐證。足見被告自白與事實相符，
    其竊盜犯行洵堪認定。
三、按扣案之螺絲起子乙支其尖端呈扁平尖狀，與扣案之扳手均為金屬材質且質地堅
    硬之事實，除為被告所自承，並有警卷所附扣案物之相片可憑，是該等物品足以
    對他人生命身體安全構成威脅而為兇器無訛。是核被告所為，係犯刑法第三百二
    十一條第一項第三款之加重竊盜罪。又被告前於九十一年間因違反毒品危害防制
    條例案件，經台灣高等法院台南分院判決處有期徒刑六月確定，於九十二年十月
    二十七日執行完畢，有台灣高等法院被告全國前案紀錄表、台灣高雄地方法院檢
    察署刑案資料查註紀錄表在卷可憑，其於前案有期徒刑執行完畢後五年內再犯本
    件有期徒刑以上之罪，為累犯，應依刑法第四十七條之規定加重其刑。爰審酌被
    告為圖一己之便而竊取他人車輛，其犯罪之動機、目的確有不是，另審酌被告所
    竊之物之價值及該自小貨車業經告訴人領回，有贓物領結一紙可憑，又被告除於
    七十六年間，因妨害自由案件經法院判決確定，並曾因施用毒品案件經法院判決
    處刑外，無其他犯罪紀錄，為本件犯行後坦承犯行確有悔悟之心等一切情狀，量
    處如主文所示之刑，以示警懲。
四、扣案之螺絲起子與板手各乙支，係被告所有，供其為本件竊盜犯行所用之物，業
    據被告於本院審理時供陳無訛，應依刑法第三十八條第一項第二款規定，宣告沒
    收。
據上論斷，應依刑事訴訟法第二百九十九條第一項前段、第二百七十三條之一第一項
、第二百八十四條之一，刑法第三百二十一條第一條第一項第三款、第四十七條、第
三十八條第一項第二款，判決如主文。
中      華      民      國    九十三    年      八      月     十八     日
            台灣高雄地方法院刑事第十庭
                                      法  官    卓立婷
右正本證明與原本無異。
如不服本判決，應於判決送達後十日內，向本院提出上訴狀。
                                      書記官    李春慧
中      華      民      國    九十三    年      八      月    二十六    日
附錄本件論罪法條全文：
中華民國刑法第三百二十一條
犯竊盜罪而有左列情形之一者，處六月以上、五年以下有期徒刑：
一  於夜間侵入住宅或有人居住之建築物、船艦或隱匿其內而犯之者。
二  毀越門扇、牆垣或其他安全設備而犯之者。
三  攜帶兇器而犯之者。
四  結夥三人以上而犯之者。
五  乘火災、水災或其他災害之際而犯之者。
六  在車站或埠頭而犯之者。
前項之未遂犯罰之。
